臺灣高等法院刑事判決　　　　　　　　96年度上訴字第2812號
上　訴　人
即　被　告　LOW 甲○○○ .
　　　　　　　　　　55歲民.
　　　　　　　　　　在台無固定.
　　　　　　　　　　(
選任辯護人　何兆龍律師
　　　　　　梁育純律師
上列上訴人因違反毒品危害防制條例等案件，不服臺灣桃園地方
法院96年度重訴字第12號，中華民國96年5月31日第一審判決（
起訴案號：臺灣桃園地方法院檢察署95年度偵字第26257號），
提起上訴，本院判決如下：
    主  文
原判決撤銷。
LOW 甲○○○ ○○○○共同運輸第二級毒品，處有期徒刑捌年，並於刑
之執行完畢或赦免後，驅逐出境。扣案之第二級毒品大麻（驗餘
合計淨重陸點玖玖伍公斤），均沒收銷燬之；扣案之用以包裝前
述第二級毒品大麻所用之外包裝塑膠袋貳個、行李箱貳只，均沒
收。
    事  實
一、LOW 甲○○○ ○○○○ （中文姓名：劉志雄，下稱劉志雄）為新加
    坡籍人士，明知大麻係毒品，且為我國業經公告列為毒品危
    害防制條例第二條第二項第二款所規定之第二級毒品，不得
    非法持有、運輸，且係行政院依懲治走私條例第二條第四項
    授權公告之「管制物品項目及其數額」所列甲項第四款之管
    制進出口物品，不得私運進口。竟於民國九十五年十二月間
    ，在印度新德里某不詳地點，與一名真實姓名年籍不詳綽號
    「法蒂瑪（音譯）」之成年女子（下稱「法蒂瑪」）共同基
    於運輸及私運管制物品第二級毒品大麻之犯意聯絡，由劉志
    雄充當俗稱「交通」之運毒角色，約定由劉志雄自印度夾藏
    攜帶第二級毒品大麻入境我國後，自行前往臺北市西門町內
    之飯店，等候接貨人通知前往接貨。嗣於九十五年十二月十
    一日下午二時許（印度時間），在劉志雄所投宿位於印度新
    德里之某飯店內，由「法蒂瑪」將第二級毒品大麻（驗餘合
    計淨重六點九九五公斤，鑑定書另有誤載為六千九百五十五
    公克），以外包裝塑膠袋二個包裝並置藏於二只行李箱之內
    層，連同往返臺灣之機票，交由劉志雄收受，劉志雄旋即攜
    同上開藏有第二級毒品大麻之二只行李箱前往印度新德里機
    場，且將上開藏有第二級毒品大麻之二只行李箱托運（行李
    編號：TG481956號、TG48 1957號），搭乘於九十五年十二
    月十二日凌晨零時五分由印度新德里起飛之泰國航空TG316
    號班機前往泰國曼谷，嗣於同日上午七時二十五分轉乘泰國
    曼谷起飛飛往我國之泰國航空TG634號班機，並於同日中午
    十二時許，入境抵達臺灣桃園國際機場，而將管制進口之第
    二級毒品大麻運輸入境我國。嗣於同日中午十二時五十分許
    ，劉志雄提領上開藏有第二級毒品大麻之二只行李箱，通過
    桃園機場第一航廈入境綠色檢查檯，刻意未予填寫申報單或
    口頭申報進口而冀圖矇混闖關入境時，因上開藏有第二級毒
    品大麻之二只行李箱，已為內政部警政署航空警察局安檢隊
    與財政部臺北關稅局人員，以Ｘ光檢查儀檢查託運行李時發
    現有異並予以監控，因此將之移至紅線應申報檯檢查，當場
    在該二只行李箱內，發現上開其所夾帶之第二級毒品大麻以
    外包裝塑膠袋包裝平舖在該二只行李箱內層而當場查獲。並
    扣得劉志雄所運輸之前開第二級毒品大麻（驗餘合計淨重六
    點九九五公斤），用以包裝前述第二級毒品大麻所用之外包
    裝塑膠袋二個，及「法蒂瑪」所有提供劉志雄供本件運輸第
    二級毒品大麻所用之行李箱二只。
二、案經內政部警政署航空警察局移送臺灣桃園地方法院檢察署
    檢察官偵查起訴。
    理  由
壹、程序事項：
    法務部調查局所出具之九十六年一月八日調科壹字00000000
    000 號鑑定書一份（參見偵卷第五十頁），係該局執行毒品
    鑑定公務所出具之書面鑑定報告，臺北關稅局扣押貨品運輸
    工具收據及搜索筆錄一份（參見偵卷第二一頁）、查獲照片
    十一張（參見偵卷第二七—二九頁）、行李號碼牌二張（參
    見偵卷第十五頁），各為公務員職務上製作之紀錄文書、從
    事業務之人於業務上所須製作之紀錄文書，依據刑事訴訟法
    第一百五十九條之四之規定，自均得為證據，況檢察官、被
    告劉志雄及其選任辯護人於原審行準備程序及審判程序時，
    就該部分證據之證據能力均表示沒有意見，截至本案於原審
    言詞辯論終結時止，復均未聲明異議，核以上開鑑定書、臺
    北關稅局扣押貨品運輸工具收據及搜索筆錄、查獲照片、行
    李號碼牌等書證資料與檢察官主張之事實有關聯性，是可認
    該等書證均具有證據能力。至本件所扣得之第二級毒品大麻
    （驗餘合計淨重六點九九五公斤），用以包裝前述第二級毒
    品大麻所用之外包裝塑膠袋二個，及供本件運輸第二級毒品
    大麻所用之行李箱二只，並非供述證據，無傳聞法則之適用
    ，且上開物證經承辦員警依法定程序合法扣得，與本案具有
    關聯性，當均有證據能力。
貳、實體事項：
一、訊據被告劉志雄固坦承有於上揭時地攜帶上開二只行李箱搭
    機來臺，並在上開二只行李箱之內層經警查獲扣案之第二級
    毒品大麻之事實，惟矢口否認有何私自運輸第二級毒品大麻
    進入我國境內之犯行，辯稱：我真的不知道行李箱裡面有大
    麻，我在新加坡是普通市民，我剛剛退休，拿了一筆退休金
    ，我很想去印度玩，所以就跟朋友去印度玩，因為我在印度
    的言語不通，也不習慣，「法蒂瑪」是我在新加坡認識的，
    我和「法蒂瑪」相差大約三十歲，但是我跟「法蒂瑪」並非
    交往的男女朋友，當時「法蒂瑪」在印度，她提議我去印度
    玩，所以我自己就搭飛機去印度找「法蒂瑪」玩，我在印度
    玩四天，我也很想看雪山，我本來就是打算要回新加坡，不
    過我預計十天左右的假期，「法蒂瑪」又建議我在臺灣有朋
    友可以帶我在臺灣玩，所以我就自己買機票來臺灣，我之前
    都沒有來過臺灣，我說對西門町很熟，是因為在新加坡看到
    綜藝節目有介紹，我來之前，「法蒂瑪」就給我兩個行李箱
    ，我原來帶的行李箱被「法蒂瑪」拿走了，因為我在印度買
    了很多紡織品、手工藝品等，原來的袋子放不下，所以「法
    蒂瑪」就給我兩個行李箱裝，當時在查獲時，行李箱確實有
    這些東西，衣服就是紡織品，也有手工藝品。我也不知道為
    何「法蒂瑪」要把大麻放在行李箱裡面，而且「法蒂瑪」也
    沒有告訴我要把行李箱交給誰，她只有跟我說在臺灣會有朋
    友接我去玩，那時候她有跟我說我到了臺灣之後，會有朋友
    在機場接我，若我錯過的話，就要我去西門町的飯店等，自
    然會有朋友打電話聯絡我，帶我去玩，至於行李箱的事情，
    「法蒂瑪」都完全沒有講到，我也不知道要如何處理，我本
    來是打算在臺灣玩好之後，就帶著行李箱回新加坡，雖然行
    李箱不是我買的，可是裡面裝的是我自己的東西，當時「法
    蒂瑪」交行李箱給我的時候，就說要給我裝我自己的行李云
    云。
二、經查：
  (一)本件為警查獲扣案之被告所攜帶二只行李箱內層中夾藏疑似
    為第二級毒品大麻之黑色膏狀物（驗餘合計淨重六點九九五
    公斤），經送請法務部調查局鑑定結果，確包含有第二級第
    二十六項毒品大麻浸膏成分等語，有該局九十六年一月八日
    調科壹字00000000000 號鑑定書一份在卷可參。堪認被告所
    運輸者，確係第二級毒品大麻無訛。
  (二)本件被告所攜帶二只行李箱經托運入境我國後，為警查獲前
    ，均同其他行李一樣，先經由內政部警政署航空警察局安檢
    隊與財政部臺北關稅局人員一同以Ｘ光檢查儀檢查，嗣經證
    人即內政部警政署航空警察局安檢隊第二組員警吳政鴻與證
    人即財政部臺北關稅局人員葉欣榮檢查後發現上開二只行李
    箱內疑似有夾層的東西，遂將上開二只行李箱放置轉盤上，
    並進行跟監以視何人領取，證人葉欣榮並暗自在旁觀察，察
    覺被告拿了上開其中一只行李箱放在手推車上，隨後看見被
    告忽而向左走，忽而向右走，似在尋覓上開另一只行李箱，
    待證人吳政鴻與葉欣榮會合後，其二人並一同觀察被告下一
    動作，發現被告並不拿取仍在轉盤上之另外一只行李箱及其
    先前領取放在手推車上之一只行李箱，反而隻身往綠線免申
    報台的方向行走，又綠線免申報台有海關，被告經過海關之
    後，續往最後的管制門行進，證人吳政鴻即在管制門前將被
    告攔下，並詢問被告有無攜帶行李，而被告答以沒有，證人
    吳政鴻再詢問被告有關推車上的行李是否為被告所拿下，被
    告則回以那行李不是我的、我不知道、是拿錯的類似之語。
    又被告當時直接以中文回答，證人吳政鴻並不需將問題講的
    很慢，被告即可瞭解。待證人吳政鴻向被告取得護照並前往
    綠線免申報台對面之航空公司櫃臺查詢被告的訂位紀錄，查
    詢結果發現被告有攜帶二只行李箱，行李箱之序號跟被告先
    前已經領取放在手推車上之一只行李箱及另一只尚未領取仍
    在四號轉盤上之行李箱序號均符合，被告於此之際，突然又
    轉往四號轉盤處拿取另一只行李箱，並放置於手推車上，之
    後證人吳政鴻、葉欣榮就將被告連同上開二只行李箱引導至
    海關紅色檢查台，並告知被告要對上開二只行李箱做詳細檢
    查，而該紅色檢查台之海關官員將上開二只行李箱打開檢查
    ，請被告把裡面的衣服拿出來，再通過一次Ｘ光機，顯現結
    果，仍察覺裡面夾層有異物，且經證人吳政鴻以手壓按，亦
    察覺會有陷下去之情形，又察覺該二只行李箱內只有放置簡
    單、為數不多之衣物，看起來並非甚重，惟實際提起則感覺
    很重。所以再帶同被告前往辦公室，要求將上開二只行李箱
    之夾層割開。而被告當時在打開行李箱的過程中均顯示緊張
    神態，並表示行李蠻貴重的，不願意讓員警割開，惟嗣經證
    人即內政部警政署航空警察局安檢隊第二組員警連文良將上
    開二只行李箱裡面襯底拉起，發現周圍有黑黑之物，又屬於
    整片，而包括螺絲釘都是穿過該物，先有一塊板子，然後放
    置該物，然後再放塑膠袋，最後再放一片黑色的板子，必須
    將整個行李箱割扯破壞，才能取出夾藏之東西，故將之全部
    解體，發現裡面的東西是一片疑似大麻膏之物，經證人連文
    良詢問被告該物為何，被告回以不知道該物為何，然經證人
    連文良現場測試結果，發現該物即為毒品大麻，並告知被告
    ，於製作警詢筆錄時，被告才告知行李箱是女友「法蒂瑪」
    所交付，證人連文良並有針對被告為何不領行李就走掉、直
    接通關一情提問，被告才表示是為了要逃稅，因為那二只行
    李箱也是女朋友「法蒂瑪」表示為了逃漏稅所用，至於要如
    何逃漏稅，被告說不出所以然，且經證人連文良觀察被告，
    發覺其心防很重，只要涉及到毒品的問題，一律採取不合作
    的態度一節，亦據證人吳政鴻、連文良、葉欣榮於原審審理
    中結證明確（參見原審卷九十六年五月四日審判筆錄第四—
    十一頁），是衡以證人吳政鴻、連文良、葉欣榮均分別為內
    政部警政署航空警察局安檢隊第二組員警及財政部臺北關稅
    局人員，平日職司刑事犯罪偵防及入境檢查工作，又與被告
    間宿無怨隙，殊無故意設詞構陷被告之理！且證人三人彼此
    所述前後各情亦大致相符，是足認證人三人所述上情應可採
    信。至被告對上情於原審審理中雖辯以：我當時不是緊張，
    只是找不到東西的一種心情，因為那只行李箱本來就不是我
    的，我接受沒有幾個小時的時間，所以認不出來，我不是不
    要行李，而是要找人幫忙，而我是第一次到臺灣，不知道那
    邊是出口，我是看到那邊有一位穿制服的關員，我要去那邊
    請他幫忙。我並不知道我帶的行李裡面夾藏有大麻云云，其
    前於偵查中之原審聲押庭訊問及偵查中亦同為此一辯述；原
    審辯護意旨亦謂：被告若有貪圖運輸毒品之龐大利益，與「
    法蒂瑪」同謀而自願運輸毒品入台，為免運輸過程有失誤，
    自會事前對行李箱之外觀詳細觀察，以期在提領時可以馬上
    認出而加以提領，於提領後亦會嚴加注意，以防遭竊或遺失
    ，以避免損失慘重。然被告實際上卻是連較大之一只行李箱
    均辨別不出，反而欲通過海關欲求助於管制口附近穿制服之
    關員，且對於已提領並放置於手推車上之另一只行李箱又未
    隨身攜帶，反而逕至前往六號轉盤查看，顯然被告對於該二
    只行李箱內藏有重要之毒品大麻根本毫無意識，否則斷不至
    於如此輕忽。又被告係第一次來台，對於桃園航空站的通關
    處或管制口並不熟悉，故被告所稱當時是想求助於管制口附
    近穿制服之關員，應可採信。被告是因為沒有找到行李，所
    以才會緊張，這種緊張是正常的。再者，證人吳政鴻已先由
    Ｘ光檢查儀發覺該二只行李箱之夾層藏放毒品之可能性很大
    ，故其發現上開二只行李箱之其中一只為被告提領，內心即
    認定被告涉及運輸毒品之犯行，在先入為主之觀點下，始將
    被告單純尋找行李之動作，描述為被告在看左右環境、很緊
    張等等。又被告表示不願意割開行李箱，是任何旅客都不願
    意之情事，被告當時表示不願意，亦屬正常反應，且被告當
    時並不知道自己遭「法蒂瑪」利用作為運輸毒品之工具，故
    對於行李箱何以會有毒品、毒品要交給何人等細節，根本一
    無所知，卻被證人連文良認定是心防很重、一律不合作等情
    ，更顯見證人連文良於偵訊當時主觀意識甚深，毫不考量被
    告有遭販毒集團利用之可能云云。然查，被告於九十五年十
    二月十二日警詢中，對於警方詢問：「你今天到臺灣桃園國
    際機場在四號行李轉盤為何拿了編號TG481957行李放在手推
    車上卻不帶走，編號TG481956行李留在行李轉盤上不提領，
    人就直接通關？」，係答以：「這個問題我保留。」；警方
    詢問：「為何通關後安檢人員盤問你有沒有托運行李，你謊
    稱沒有行李，行李均被朋友拿去了？」，係答以：「因為我
    怕女友法蒂瑪（譯音）拿給我的兩個行李箱有問題，她說那
    兩個行李箱是走漏稅的，如果被抓到只有罰錢而已。我因為
    害怕所以不敢提領。」等語（參見偵卷第十頁）。準此以觀
    ，被告最初於警詢中與其嗣後於偵查中之原審聲押庭及偵審
    中就為何不提領該二只行李箱而逕自通關部分所辯，前後顯
    然迥異，果如被告嗣後所辯，其係前往管制口處尋求身穿制
    服之關員幫忙尋找行李，則對如此單純之事項，於其遭到證
    人吳政鴻攔阻時，何以不當場對證人吳政鴻表明尋求幫助之
    意，反而回以手推車上那只行李箱並非其所有、不知道、是
    拿錯的類似之語？又何以不於警詢中向警方澄清，反而不願
    對此一問題加以回答？嗣後始另以前開情詞置辯，足認被告
    於案發當時對於其所攜帶入境我國之上開二只行李箱所夾藏
    之物為違禁品，心中已有認知，故於為警查獲當時，刻意說
    謊且迴避問答，以待日後留有時間想妥適宜之辯解加以脫罪
    。且再觀之被告於警詢中之陳述可知，被告於案發當時顯已
    知悉「法蒂瑪」所交付之上開二只行李箱有問題，因為害怕
    所以不敢提領一情，如此，更徵被告知悉其所攜帶入境我國
    之上開二只行李箱所夾藏之物為違禁品一情，堪可認定。據
    此，則證人吳政鴻、連文良、葉欣榮三人所述確顯較被告空
    言避就所辯及辯護意旨所辯為可採。
  (三)查被告所攜帶二只行李箱內層中夾藏第二級毒品大麻之重量
    驗餘合計達淨重六點九九五公斤，此有前揭法務部調查局鑑
    定書一份在卷可參，且證人吳政鴻於原審審理中亦已明確證
    述：該二只行李箱內只有放置簡單、為數不多之衣物，看起
    來並非甚重，惟實際提起則感覺很重等語（參見原審卷九十
    六年五月四日審判筆錄第七頁）。準此可悉，被告自身所攜
    帶之衣物及行李非多，如裝載在行李箱內用以提領及攜帶，
    理應非重！則被告對於其自身攜帶非多之衣物及行李裝放於
    上開二只行李箱內何以重量甚重毫不起疑？又衡諸社會常理
    ，毒品分為海洛因、安非他命、大麻、搖頭丸、K他命等，
    毒梟多利用他人出國觀光旅遊後返國之際，在身上或攜帶之
    物品（例如土產、食品、行李）內夾藏運輸毒品進口，為世
    界各國治安或海關人員在機場查獲之情形，均為報章、雜誌
    、電視、廣電等新聞媒體上所常見，更遑論世界各國國際機
    場內之各種大型標語及各大航空公司之班機內，均無時無刻
    宣導不可替來路不明之人攜帶可疑有毒品或其他違禁品之不
    明行李或物品等情事！以被告具有新加坡中學畢業程度，於
    案發時年屆五十五歲，應具有相當豐富之社會閱歷、經驗及
    判斷力，竟仍甘受結識未深、身世背景不明之「法蒂瑪」之
    利用，充當俗稱「交通」之運毒角色，並由「法蒂瑪」交付
    上開在內層夾藏有第二級毒品大麻之行李箱二只，係在從事
    運輸價值不菲之毒品大麻入台之事，實難諉為不知。況徵諸
    運輸毒品於世界各國之立法規範均屬重罪，所處刑責甚重，
    從事此一運輸毒品者無不小心行事，以免事跡敗露而遭查緝
    ，再參之本件被告運輸毒品大麻之數量非微，一旦闖關成功
    ，勢將獲利甚鉅等情觀之，該名「法蒂碼」之人既經縝密安
    排、計畫所有運輸毒品大麻細節後，再推由被告攜帶「法蒂
    碼」所提供於內層中夾藏有第二級毒品大麻之二只行李箱供
    被告自國外攜帶入台，「法蒂碼」當無不對被告告知該二只
    行李箱內層內係置入價值昂貴之毒品大麻，並提醒被告注意
    防範遭警查緝之理！益見被告對於此次旅程乃係在從事運輸
    第二級毒品大麻入台一事，當可推認其事前確有所知悉，甚
    為明確，是被告辯稱不知該二只行李箱內層內夾藏有大麻云
    云，顯為事後避重就輕推諉卸責之詞，不足採信。
  (四)又本件係被告於上揭時地甘受「法蒂瑪」之利用，充當俗稱
    「交通」之運毒角色，並由被告攜帶「法蒂碼」所提供於內
    層中夾藏有第二級毒品大麻之二只行李箱供被告自國外攜帶
    入台之事實，已如前述，則依此情節以觀，該名「法蒂瑪」
    之人與被告間就此次運輸第二級毒品大麻之犯行間，均為知
    情且相互配合分工，彼此間應有犯意聯絡、行為分擔，堪可
    認定。
  (五)此外，復有臺北關稅局扣押貨品運輸工具收據及搜索筆錄、
    查獲照片、行李號碼牌等件在卷可參。綜上所述，足認被告
    前開所辯，當屬事後空言避就推諉圖卸之詞，當無可採。從
    而，本件事證已臻明確，被告犯行洵堪認定，應予依法論科
    。
三、按大麻係毒品危害防制條例第二條第二項第二款規定之第二
    級毒品，且係行政院依懲治走私條例第二條第四項公告之「
    管制物品及其數額」甲項第四款所列之管制進出口物品。核
    被告所為，係犯毒品危害防制條例第四條第二項之運輸第二
    級毒品大麻罪及懲治走私條例第二條第一項之私運管制物品
    進口罪。被告持有第二級毒品大麻之低度行為，為運輸之高
    度行為所吸收，不另論罪。被告與「法蒂瑪」間，就上開犯
    行具有犯意之聯絡及行為之分擔，均為共同正犯。被告以同
    一運輸第二級毒品大麻之行為觸犯上述二項罪名，為想像競
    合犯，依刑法第五十五條之規定，應從一重之運輸第二級毒
    品大麻罪處斷。
四、原審認被告罪證明確，據予論科，固非無見。惟查被告為新
    加坡籍人士，有護照影本在卷可憑（見偵查卷第三十頁），
    其自國外運輸毒品來台，受有期徒刑以上刑之宣告，本院認
    刑之執行完畢或赦免後有將被告驅逐出境之必要，原審未予
    斟酌，自有未當。被告上訴意旨仍執陳詞否認運輸毒品犯行
    ，雖無理由，惟原審判決既有上開可議之處，自無可維持，
    應由本院將原判決予以撤銷改判。爰審酌被告將嚴重危害國
    人身心健康之第二級毒品大麻運輸來台，幸因相關刑事偵查
    人員及海關關員及時查獲而未能造成重大危害，無視我國政
    府反毒決心，且其所運輸之第二級毒品大麻數量非微等一切
    情狀，量處如主文第二項所示之刑，以資懲儆。又公訴意旨
    雖以本件被告犯罪情節及扣案之毒品數量甚多，對被告具體
    求刑有期徒刑十年等語。然查，被告因就本件毒品運輸走私
    情形以言，僅屬俗稱「交通」之次要角色，尚非居於幕後策
    劃之主要人員，又僅為一次毒品運輸走私犯行，衡酌其情節
    並非惡性甚大，因認公訴意旨此部分所為求刑，尚嫌過重，
    併予敘明。
五、又扣案之被告所運輸之第二級毒品大麻（驗餘合計淨重六點
    九九五公斤），不問屬於犯人與否，均應依毒品危害防制條
    例第十八條第一項前段規定，併予宣告沒收並銷燬。而扣案
    之用以包裝前述第二級毒品大麻所用之外包裝塑膠袋二個，
    既能與第二級毒品大麻分別秤其重量，有前揭法務部調查局
    鑑定書一份在卷可考，則與第二級毒品大麻即無難以析離而
    無法個別宣告沒收之情事（最高法院九十二年度台上字第六
    九一一號刑事判決意旨可資參照），而該外包裝塑膠袋二個
    個具有防止本件第二級毒品大麻裸露、逸出及潮濕之功用，
    並便於攜帶及運輸，亦均係「法蒂瑪」所有供被告犯本件運
    輸第二級毒品大麻所用之物；另扣案之行李箱二只，均係「
    法蒂瑪」所有供被告犯本件運輸第二級毒品大麻所用之物，
    均應依毒品危害防制條例第十九條第一項規定，併予宣告沒
    收。又鑑驗所耗損之第二級毒品大麻，業已滅失，亦不另為
    沒收之諭知。
據上論斷，應依刑事訴訟法第三百六十九條第一項前段、第三百
六十四條、第二百九十九條第一項前段、懲治走私條例第二條第
一項、第十一條、毒品危害防制條例第四條第二項、第十八條第
一項前段、第十九條第一項、刑法第十一條前段、第九十五條、
第二十八條、第五十五條，判決如主文。
本案經檢察官吳國南到庭執行職務。
中　　華　　民　　國　　96　　年　　8 　　月　　29　　日
 　　　　　       刑事第十六庭審判長法　官　葉騰瑞
                                    法　官　楊貴雄
                                    法　官　莊明彰
以上正本證明與原本無異。
如不服本判決，應於收受送達後十日內向本院提出上訴書狀，其
未敘述上訴之理由者並得於提起上訴後十日內向本院補提理由書
（均須按他造當事人之人數附繕本）。
                                    書記官  周素秋
中　　華　　民　　國　　96　　年　　8 　　月　　29　　日
附錄：本案論罪科刑法條全文
懲治走私條例第2條
私運管制物品進口、出口逾公告數額者，處 7 年以下有期徒刑，
得併科新臺幣 3 百萬元以下罰金。
前項之未遂犯罰之。
第 1 項所稱管制物品及其數額，由行政院公告之。
懲治走私條例第11條
走私行為之處罰，海關緝私條例及本條例無規定者，適用刑法或
其他有關法律。
毒品危害防制條例第4條
製造、運輸、販賣第一級毒品者，處死刑或無期徒刑；處無期徒
刑者，得併科新臺幣 1 千萬元以下罰金。
製造、運輸、販賣第二級毒品者，處無期徒刑或 7 年以上有期徒
刑，得併科新臺幣 7 百萬元以下罰金。
製造、運輸、販賣第三級毒品者，處 5 年以上有期徒刑，得併科
新臺幣 5 百萬元以下罰金。
製造、運輸、販賣第四級毒品者，處 3 年以上 10 年以下有期徒
刑，得併科新臺幣 3 百萬元以下罰金。
製造、運輸、販賣專供製造或施用毒品之器具者，處 1 年以上 7
年以下有期徒刑，得併科新臺幣 1 百萬元以下罰金。
前五項之未遂犯罰之。
毒品危害防制條例第18條
查獲之第一、二級毒品及專供製造或施用第一、二級毒品之器具
，不問屬於犯人與否，均沒收銷燬之；查獲之第三、四級毒品及
製造或施用毒品之器具，無正當理由而擅自持有者，均沒入銷燬
之。但合於醫藥、研究或訓練之用者，得不予銷燬。
前項合於醫藥、研究或訓練用毒品或器具之管理辦法，由法務部
會同行政院衛生署定之。
毒品危害防制條例第19條
犯第 4 條至第 9 條、第 12 條、第 13 條或第 14 條第 1 項、
第2項之罪者，其供犯罪所用或因犯罪所得之財物，均沒收之，
如全部或一部不能沒收時，追徵其價額或以其財產抵償之。
為保全前項價額之追徵或以財產抵償，得於必要範圍內扣押其財
產。
犯第 4 條之罪所使用之水、陸、空交通工具沒收之。
